【裁判字號】    92,訴,1036
【裁判日期】    920620
【裁判案由】    毒品危害防制條例
【裁判全文】
臺灣板橋地方法院刑事判決                        九十二年度訴字第一○三六號
    公  訴  人  臺灣板橋地方法院檢察署檢察官
    被      告  甲○○
右列被告因違反毒品危害防制條例案件，經檢察官提起公訴（九十二年度毒偵字第七
五○號、第八七三號），本院判決如左：
    主      文
甲○○連續施用第一級毒品，累犯，處有期徒刑壹年。
    事      實
一、甲○○曾因違反肅清煙毒條例案件，於民國（下同）八十四年六月一日，經臺灣
    臺北地方法院以八十四年度訴字第九七九號刑事判決判處有期徒刑三年一月確定
    ，刑期起算日期為八十五年十月十六日，指揮書原載執行完畢日期為八十八年十
    一月十五日；又因偽造文書案件，於八十六年一月二十三日，經臺灣臺北地方法
    院以八十五年度易字第七九四九號刑事判決判處有期徒刑四月確定，另因竊盜案
    件，於八十六年四月十五日，經臺灣臺北地方法院以八十五年度易字第六七三四
    號刑事判決判處有期徒刑三月確定，嗣此二罪刑於八十六年七月二十二日，經臺
    灣臺北地方法院裁定應執行有期徒刑六月，刑期起算日期為八十八年十一月十六
    日（接續前案執行），指揮書原載執行完畢日期為八十九年五月十五日，八十七
    年六月十九日假釋，縮刑期滿日期為八十九年四月十七日，惟嗣經撤銷假釋，應
    執行殘刑有期徒刑一年九月二十九日，刑期起算日期為八十九年七月五日，指揮
    書原載執行完畢日期為九十一年四月三十日，於九十一年三月三十一日因縮短刑
    期執行完畢。又其曾因違反毒品危害防制條例案件，經觀察、勒戒後認有繼續施
    用毒品之傾向，乃由臺灣臺北地方法院以八十八年度毒聲字第三○七五號裁定強
    制戒治，嗣經裁定停止戒治交付保護管束，八十九年十一月三十日期滿，於九十
    一年七月二十五日，經臺灣臺北地方法院檢察署以九十一年度毒偵字第一二八號
    為不起訴處分，九十一年七月三十一日公告。詎甲○○猶不知心生悔悟，竟基於
    施用第一級毒品海洛因之概括犯意，於九十一年十月至九十二年二月十二日間，
    先後多次在臺北市青年公園涼亭內，以香菸沾取之方式施用第一級毒品海洛因。
    其間因甲○○未依通知前往警察機關接受採尿，於九十一年十月二十七日一時許
    ，在臺北市○○街八號前，經臺北市政府警察局中正第二分局南海派出所警員查
    獲，復於九十二年二月十三日十六時三十分許，在臺北縣三重市○○路○段二四
    四巷七弄六號四樓，經臺北市政府警察局萬華分局桂林路派出所警員查獲。嗣甲
    ○○因施用毒品案件，業經本院依檢察官之聲請，另於九十二年三月十四日以九
    十二年度毒聲字第七九二號裁定令入勒戒處所施以強制戒治一年。
二、案經臺北市政府警察局中正第二分局、萬華分局移送臺灣板橋地方法院檢察署檢
    察官偵查起訴。
    理      由
一、訊據被告甲○○坦承右開犯罪事實，而被告於前揭時、地經警查獲後所採取之尿
    液檢體經送台灣尖端科技股份有限公司、臺北市立療養院以「酵素免疫分析法」
    、「氣相層析、質譜儀法」檢驗，結果均呈嗎啡類陽性反應，此有「列管毒品人
    口尿液檢體採集送驗紀錄表」、台灣尖端科技股份有限公司於九十一年十一月一
    日出具之「濫用藥物檢驗報告」各一份（見臺灣板橋地方法院檢察署九十二年度
    毒偵字第八七三號卷第九頁、第八頁）暨臺北市政府警察局萬華分局煙毒、麻藥
    案件尿液委驗單、臺北市市立療養院於九十二年二月十八日出具之「煙毒尿液檢
    驗報告」（見臺灣板橋地方法院檢察署九十二年度偵字第七五○號卷第三十九頁
    、第四十頁）附卷足憑。而按海洛因經注射入人體後，約百分之八十於二十四小
    時內自尿中排出，一般而言，尿液中能否檢驗出嗎啡陽性反應與其投與量、投與
    途徑、採尿時間、個人體質及檢驗方法之靈敏度有關，國外曾有文獻報導注射六
    毫克之海洛因鹽酸鹽，其代謝嗎啡之平均可檢出時限約為二十六小時（最低檢出
    量３００ｎｇ╱ｍｌ），此據行政院衛生署藥物食品檢驗局八十一年九月八日（
    八一）藥檢壹字第八一一四八八五號函示明確。復參諸海洛因係由嗎啡經化學合
    成之半人工合成品，其毒性倍於嗎啡，其施打或吸食後經人體代謝作用而分解成
    毒性較低之嗎啡，而於尿液中被檢測出，故吸食或施打海洛因或嗎啡在尿液中均
    以嗎啡形態被檢測出，此為本院職務上已知之事實，並經行政院衛生署藥物食品
    檢驗局上揭函文敘明。而被告於前開時間經採尿送驗，結果呈嗎啡類陽性反應，
    核與被告之上開自白相符。又被告曾因違反毒品危害防制條例案件，經觀察、勒
    戒後認有繼續施用毒品之傾向，乃由臺灣臺北地方法院以八十八年度毒聲字第三
    ○七號裁定強制戒治，嗣經裁定停止戒治交付保護管束，八十九年十一月三十日
    期滿，於九十一年七月二十五日，經臺灣臺北地方法院檢察署以九十一年度毒偵
    字第一二八號為不起訴處分，九十一年七月三十一日公告，此有該不起訴處分書
    及臺灣高等法院被告全國前案紀錄表各一份附卷足憑，是被告依毒品危害防制條
    例第二十條第二項強制戒治期滿而由檢察官為不起訴處分後，於五年內復為本案
    施用毒品犯行，核與毒品危害防制條例第二十三條第二項前段之規定相符。從而
    ，本案事證已臻明確，被告犯行洵堪認定，自應依法論科。
二、按海洛因為毒品危害防制條例第二條第二項第一款明定之第一級毒品，是核被告
    甲○○所為，係犯毒品危害防制條例第十條第一項之施用第一級毒品罪。被告施
    用前後持有第一級毒品海洛因之低度行為，為其施用之高度行為所吸收，不另論
    罪。又其先後多次施用第一級毒品之犯行，時間緊接，方法相同，所犯犯罪構成
    要件相同之罪名，顯係基於概括之犯意反覆為之，為連續犯，應依刑法第五十六
    條之規定，論以一罪並依法加重其刑。查被告曾因違反肅清煙毒條例案件，於八
    十四年六月一日，經臺灣臺北地方法院以八十四年度訴字第九七九號刑事判決判
    處有期徒刑三年一月確定，刑期起算日期為八十五年十月十六日，指揮書原載執
    行完畢日期為八十八年十一月十五日；又因偽造文書案件，於八十六年一月二十
    三日，經臺灣臺北地方法院以八十五年度易字第七九四九號刑事判決判處有期徒
    刑四月確定，另因竊盜案件，於八十六年四月十五日，經臺灣臺北地方法院以八
    十五年度易字第六七三四號刑事判決判處有期徒刑三月確定，嗣此二罪刑於八十
    六年七月二十二日，經臺灣臺北地方法院裁定應執行有期徒刑六月，刑期起算日
    期為八十八年十一月十六日（接續前案執行），指揮書原載執行完畢日期為八十
    九年五月十五日，八十七年六月十九日假釋，縮刑期滿日期為八十九年四月十七
    日，惟嗣經撤銷假釋，應執行殘刑有期徒刑一年九月二十九日，刑期起算日期為
    八十九年七月五日，指揮書原載執行完畢日期為九十一年四月三十日，九十一年
    三月三十一日因縮短刑期執行完畢，此有臺灣高等法院被告全國前案紀錄表在卷
    可稽，其於五年內再犯有期徒刑以上本案之罪，應依刑法第四十七條之規定論以
    累犯，並依法遞加重其刑。爰審酌被告前經強制戒治期滿，且經警查獲後，仍執
    意施用毒品之犯罪動機、目的、手段及其品行、犯罪後於本院審理中坦承犯行，
    態度尚佳等一切情狀，量處如主文所示之刑。
據上論斷，應依刑事訴訟法第二百九十九條第一項前段，毒品危害防制條例第十條第
一項、第二十三條第二項前段，刑法第十一條前段、第五十六條、第四十七條，判決
如主文。
本案經檢察官吳宗光到庭執行職務。
中      華      民      國      九十二      年     六     月    二十    日
                                      臺灣板橋地方法院刑事第五庭
                  法  官  陳  鴻  清
右正本證明與原本無異
如不服本判決應於送達後十日內向本院提出上訴狀
                                          書記官  林  蔚  然
中      華      民      國      九十二      年     六     月   二十三   日
附錄本案論罪科刑法條全文：
毒品危害防制條例第十條：
施用第一級毒品者，處六月以上五年以下有期徒刑。
施用第二級毒品者，處三年以下有期徒刑。


司法院資訊處製作；財團法人民間司法改革基金會備份。
